# 求教陈版，融资租赁会计处理

提问人：陈庆之 时间：2017-01-23 15:33:49
陈版，若承租方实际支付的租金日期与合同约定支付的日期不一致，是否需要再重新测算实际利率。 例如合同约定 2017 年 1 月支付第一期租金， 2 月支付第二期租金。但承租方在 3 月开始支付租金。麻烦，陈版。

回答人：chenyiwei
1 、看延迟支付的原因、延迟时间长短、涉及金额大小等因素，合理估计对本企业的影响程度，按重要性原则考虑是否需重新计算。
2 、涉及增值税时，对未来现金流量的测算应按不含税金额口径。请参考《瑞华研究 2010 ～ 2016 汇编》中的问题4-2-12、4-2-13.